臺灣臺中地方法院行政訴訟裁定
111年度簡再字第1號

再審原告    王英宏  

再審被告    臺中市政府社會局

代  表  人  彭懷真  
上列當事人間性騷擾防治法事件，對於本院106年2月3日105年度
簡再字第1號、105年度簡再字第3號、105年度簡再更一字第2號
確定判決、104年10月19日104年度簡再字第4號確定判決、104年
1月29日103年度簡字第170號確定判決提起再審，本院裁定如下
：
　　主  文
再審之訴駁回。
再審訴訟費用由聲請人負擔。
　　理　由
一、按「(第1項)再審之訴應於三十日之不變期間內提起。(第2
    項)前項期間自判決確定時起算，判決於送達前確定者，自
    送達時起算；其再審之理由發生或知悉在後者，均自知悉時
    起算。……(第4項)再審之訴自判決確定時起，如已逾五年者
    ，不得提起。但以第二百七十三條第一項第五款、第六款或
    第十二款情形為再審之理由者，不在此限。(第5項)對於再
    審確定判決不服，復提起再審之訴者，前項所定期間，自原
    判決確定時起算。但再審之訴有理由者，自該再審判決確定
    時起算。」、「再審之訴，應以訴狀表明下列各款事項，並
    添具確定終局判決繕本，提出於管轄行政法院為之：……四、
    再審理由及關於再審理由並遵守不變期間之證據。」「再審
    之訴不合法者，行政法院應以裁定駁回之。」行政訴訟法第
    276條、第277條第1項第4款及第278條第1項分別定有明文。
    上開規定，依行政訴訟法第236條之2第4項規定，於簡易訴
    訟程序準用之。準此，對於確定判決提起再審之訴，應自之
    不變期間內提起，且應表明再審理由及關於再審理由並遵守
    不變期間之證據，此為必須具備之程式，否則所提再審之訴
    即不合法，且行政法院無庸命其補正，而應依同法第278條
    第1項規定以裁定駁回之。
二、本件再審原告提起再審，起訴之聲明係「鈞院105年度簡再
    字第1號、105年度簡再字第3號、105年度簡再更一字第2號
    ，歷次行政訴訟判決均廢棄。……」經查，該三案號判決，係
    當時再審原告對於「本院104年度簡再字第4號判決」提起再
    審之訴，經原審認為再審之訴顯無理由而以一份判決書同時
    對該三案為駁回；又「104年度簡再字第4號判決」係當時再
    審原告對於「本院103年度簡字第170號判決」提起再審之訴
    。本件聲請再審之聲明既對「該三案及歷次行政訴訟判決」
    請求廢棄，應認係對：(1)本院105年度簡再字第1號確定判
    決、(2)本院105年度簡再字第3號確定判決、(3)本院105年
    度簡再更一字第2號確定判決、(4)本院104年度簡再字第4號
    確定判決、(5)本院103年度簡字第170號確定判決，提起再
    審。
三、經核，再審原告對上列五件確定判決提起再審，均有未遵守
    不變期間情事，分述如下：
(一)本件對於「本院105年度簡再字第1號、105年度簡再字第3號
    、105年度簡再更一字第2號確定判決」提起再審部分，屬「
    對再審確定判決不服，復提起再審之訴」，依上揭行政訴訟
    法第276條第5項之規定，應以「原判決確定時」起算30日或
    不逾五年之不變期間；亦即應以「本院104年度簡再字第4號
    判決確定時」起算，而該案係原審於104年10月19日判決，
    並經臺中高等行政法院於105年3月1日以104年度簡上字第68
    號裁定駁回上訴確定，有判決書可憑；而再審原告提起本件
    再審之111年8月10日(見再審起訴狀上本院收文戳章)，距該
    判決確定日期已逾5年，已逾應遵守之不變期間。
(二)本件對於「本院104年度簡再字第4號確定判決」提起再審部
    分，該案係原審於104年10月19日判決，並經臺中高等行政
    法院於105年3月1日以104年度簡上字第68號裁定駁回上訴確
    定，已如前述。再審原告於111年8月10日提起本件再審，此
    部分亦已逾應遵守之不變期間。
(三)因此，本件再審原告對於「本院105年度簡再字第1號、105
    年度簡再字第3號、105年度簡再更一字第2號、104年度簡再
    字第4號確定判決」，以行政訴訟法第273條第1款、第13款
    、第14款、第274條為再審理由提起再審，均因已逾應遵守
    之不變期間而不合法，此部分提起再審應予駁回；且基於程
    序不備、實體不究，本院自無庸對此部分之再審理由是否可
    採為審究。
(四)至再審原告對於前開四案，另以行政訴訟法第273條第5款「
    當事人於訴訟未經合法代理或代表」為由據以再審，然所依
    憑事實略係「依照律師倫理規範，律師曾任公務員不得就其
    職務上所處理之同一或有實質關聯之事件受委任，許儱淳律
    師既擔任台中市性騷擾防治委員會之委員，應不能再受台中
    市政府社會局委任擔任訴訟代理人」。惟查，再審被告於前
    開四案中均未委任許儱淳律師擔任訴訟代理人，此有該四案
    之判決書可稽，自無「當事人於訴訟未經合法代理」可言，
    故並無首揭行政訴訟法第276條第4項但書所定，得例外不受
    「應遵守自判決確定時起五年內應提起再審之不變期間」限
    制之情事存在。從而，此部分提起再審亦不合法。
(五)再查，本件對於「本院103年度簡字第170號確定判決」提起
    再審部分，該案原審於104年01月29日判決，並經臺中高等
    行政法院於104年4月28日以104年度簡上字第8號裁定駁回上
    訴確定，有判決書可按；而再審原告提起本件再審之111年8
    月10日(見再審起訴狀上本院收文戳章)，距該判決確定日期
    已逾5年，故已逾應遵守之不變期間；從而再審原告以行政
    訴訟法第273條第1款、第13款、第14款、第274條為再審理
    由提起再審，均因逾期提起而不合法，此部分提起再審應予
    駁回；且基於程序不備、實體不究，本院自無庸對此部分之
    再審理由是否可採為審究。
(六)雖再審原告認為「依照律師倫理規範，律師曾任公務員不得
    就其職務上所處理之同一或有實質關聯之事件受委任」、「
    許儱淳律師既擔任台中市性騷擾防治委員會之委員，應不能
    再受台中市政府社會局委任，而擔任103年度簡字第170號該
    案之訴訟代理人」，並認為此情事構成行政訴訟法第273條
    第5款「當事人於訴訟未經合法代理或代表」，並依同法第2
    76條第4項但書所定，得例外不受「應遵守自判決確定時起
    五年內應提起再審之不變期間」之限制云云。
(七)然查，許儱淳律師不任職公務機關，應係以專家或民間公正
    人士身分擔任台中市性騷擾防治委員會之委員，且其工作內
    容僅參與委員間意見之交流，並以合議方式形成會議決議，
    至後續作成相關裁罰或處分者為之台中市府行政機關，與許
    儱淳律師無關，故其應無執行、或受託執行公權力可言；聲
    請再審意旨認為許儱淳律師擔任性騷擾防治委員會委員即屬
    公務員，核屬個人主觀見解，不足採取。又退步言，縱然認
    屬公務員，致許儱淳律師擔任103年度簡字第170號該案之訴
    訟代理人有違律師倫理規範，至多僅係受律師法懲戒事由，
    惟不影響原訴訟案件代理之效力；現實務上律師受懲戒並非
    罕見，但鮮有回溯影響原終結案件之判決合法性者，此係維
    持法秩序安定之當然解釋，自難以許儱淳律師擔任103年度
    簡字第170號該案之訴訟代理人為由，而謂該案係「訴訟未
    經合法代理」。從而，再審原告以上述理由認為本件起訴可
    不受法定5年不變期間限制，容有誤會；此部分提起再審已
    逾不變期間，仍難認合法。
四、綜上所述，本件提起再審之訴顯已逾期，再審之訴為不合法
    。
中　　華　　民　　國　　111 　年　　8 　　月　　30　　日
　　　　　　　　行政訴訟庭  法　官   吳俊螢
以上正本證明與原本無異。
如不服本裁定應於送達後10日內向本院提出抗告狀。
中　　華　　民　　國　　111 　年　　8 　　月　　30　　日
　　　　　　　              書記官   王素珍